---
title: "Untitled"
author: "DGO"
date: "2023-12-13"
output: html_document
---

### Dat_conejos.csv contiene datos de abundancia de conejo (variable “AB_Oc”) medidos en distintos territorios de lince (variable “ID_Lp”) durante cinco años consecutivos.

```{r}
Dat_conejos <- read.csv2("H:/Biología/Master ByC UPO/Introducción a R/Datos/Dat_conejos.csv")
#importamos el data.frame

Dat_conejos$ID_Lp <- as.factor(Dat_conejos$ID_Lp)#el territorio es un factor
Dat_conejos$AB_Oc <- as.numeric(Dat_conejos$AB_Oc)#abundancia como numérico
```
A. Transforma la variable "year" en factor.
```{r}
Dat_conejos$year <- as.factor(Dat_conejos$year)
```
B. ¿En qué año se registró la mayor abundancia de conejo?
```{r}
Max_abundance <- aggregate(AB_Oc ~ year, data = Dat_conejos, FUN = max,
                           na.rm = T)
View(Max_abundance)#793 conejos en el año 2000
```
C. Calcula la media de abundancia de conejos por año.
```{r}
Mean_abundance <- aggregate(AB_Oc ~ year, data = Dat_conejos, FUN = mean,
                            na.rm = T)
View(Mean_abundance)
```
D. Grafica la abundancia media de conejos a lo largo de los años (puntos y línea en la misma gráfica)
```{r}
plot(Mean_abundance$AB_Oc ~ Mean_abundance$year, pch = 2)#creamos el plot
points(Mean_abundance)#añadios puntos
lines(Mean_abundance)#añadimos lineas
```
E. Calcula la media de abundancia de conejos por año y territorio de lince#####
```{r}
Mean_abundance2 <- aggregate(AB_Oc ~ year + ID_Lp, data = Dat_conejos
                             , FUN = mean, na.rm = T)
View(Mean_abundance2)
```
F. ¿ En qué territorio de lince hubo mayor varianza en la abundancia de conejos? (considerando toda la serie temporal)
```{r}
var_abundance <- aggregate(AB_Oc ~ ID_Lp, data = Dat_conejos
                             , FUN = var, na.rm = T)
library(dplyr)
var_abundance <- var_abundance %>% arrange(-AB_Oc)
var_abundance[1,1]#el territorio con mayor varianza en la abundancia es el n52
var_abundance[1,2]#con una varianza de 32255.64
View(var_abundance)
```


